# 求助陈版主，现金流量表附表的疑问。

提问人：liuweisheng 时间：2021-07-20 14:33:05
A集团公司处置子公司B公司，B公司期初递延所得税资产为 100 万，A集团所得税费用-递延所得税费用 0 。现金流量表附表递延所得资产的减少是不是应该写 0 ，而不是资产负债表期初期末差 100 万。谢谢版主解惑。

回答人：chenyiwei
可以这样理解。当处置子公司时，子公司的递延所得税资产、负债的减少是一并调整投资收益的，而不是计入所得税费用——递延所得税费用。该项递延所得税资产、负债变动不影响所得税费用，相应地也就不影响现金流量表间接法补充资料中的这两个项目。